臺中高等行政法院裁定
                                       100年度再字第11號
再審原告  　林天財
訴訟代理人　劉紹猷　律師
再審被告  　財政部臺灣省中區國稅局
代　表　人　鄭義和
訴訟代理人　黃山林
          　曾秀玉
上列當事人間因贈與稅事件，再審原告不服最高行政法院98年10
月8日98年度判字第1229號判決，本於行政訴訟法第273條第1項
第14款事由，提起再審之訴，經最高行政法院100年6月2日100年
度裁字第1423號裁定移送本院管轄，本院裁定如下︰
    主  文
再審之訴駁回。
再審訴訟費用由再審原告負擔。
    事實及理由
一、按「對於最高行政法院之判決，本於第273條第1項第9款至
    第14款事由聲明不服者，雖有前2項之情形，仍專屬原高等
    行政法院管轄。」行政訴訟法第275條第3項定有明文。本件
    再審原告對最高行政法院98年度判字第1229號判決，係以行
    政訴訟法第273條第1項第14款所定再審事由為依據，依上開
    規定，應專屬本院管轄，合先敘明。
二、按「再審之訴應於30日之不變期間內提起。」、「前項期間
    自判決確定時起算，判決於送達前確定者，自送達時起算；
    其再審之理由發生或知悉在後者，均自知悉時起算。」、「
    再審之訴，應以訴狀表明下列各款事項，並添具確定終局判
    決繕本，提出於管轄行政法院為之：．．．四再審理由及關
    於再審理由並遵守不變期間之證據。」、「再審之訴不合法
    者，行政法院應以裁定駁回之。」為行政訴訟法第276條第1
    項、第2項、第277條第1項第4款、第278條第1項所明定。是
    再審之訴應自判決確定時起30日之不變期間內提起，並應表
    明再審理由及關於再審理由並遵守不變期間之證據，此為必
    須具備之程式，否則所提再審之訴即屬不合法，且性質上無
    庸命其補正，依同法第278條第1項規定，行政法院應以裁定
    駁回之。次按「聲請人於民國71年10月22日收受確定判決後
    ，固曾於71年10月27日向臺灣高等法院提起再審之訴，其所
    具再審訴狀載明依據民事訴訟法第496條第1項第13款規定，
    迨71年12月17日，聲請人始向該院提出『補充再審理由狀』
    載明：另有消極的不適用民法第224條之違法等語；此為民
    事訴訟法第496條第1項第1款之再審理由，與聲請人前此所
    主張同條項第13款之再審理由顯然有別。兩者之再審理由既
    不相同，所應遵守之不變期間自應分別計算。」最高法院72
    年台聲字第392號著有判例可資參照。
三、本件再審原告前因贈與稅事件提起行政訴訟，經本院於96年
    2月8日以95年度訴字第631號判決駁回。再審原告不服，提
    起上訴，經最高行政法院以98年度判字第1229號判決（下稱
    原確定判決）駁回確定，再審原告於98年10月20日，有送達
    證書附卷可稽。再審原告不服原確定判決，於98年11月19日
    （收文日期）以有行政訴訟法第273條第1項第3款、第4款之
    再審事由，向最高行政法院提起民事再審狀，嗣於99年6月2
    日（收文日期）始再向最高行政法院提出行政訴訟再審之訴
    狀，就原確定判決追加行政訴訟法第273條第1項第14款之再
    審事由，是再審原告所追加之再審事由係於上揭再審起訴狀
    提出後6月餘始主張，其再審事由既不相同，揆諸首揭判例
    意旨，所應遵守之不變期間自應分別計算，亦即仍應自98年
    10月20日送達時起算，而再審原告於99年6月2日始以行政訴
    訟法第273條第1項第14款之再審事由提起再審之訴，顯已逾
    行政訴訟法第276條第1項所規定之30日不變期間。況且，再
    審原告所稱有行政訴訟法第273條第1項第14款之「足以影響
    於判決之重要證物者」，係指開戶印鑑卡上註明「說明：印
    鑑為陳美惠代林克洋刻製，開戶手續完成後，印鑑即由林天
    財持有保管」，又該印鑑卡記載有2個帳戶同用，只有林天
    財1人可以使用，並且所有無記名可轉讓定期存單（簡稱NCD
    ）均為林天財1人掌握保管，任何他人不得插手云云。然查
    「原判決就足以影響於判決之重要證物漏未斟酌者」，其事
    由於判決時，即已存在，而當事人於收受判決之送達時，即
    已知悉，自不生發生在後或知悉在後之問題。況再審原告並
    未提出關於再審理由並遵守不變期間之證據，亦於法不合。
    是本件再審原告追加之再審事由，已逾30日之不變期間，而
    不合法，應予駁回。本件既以程序駁回，則兩造實體上之主
    張，即無審究之必要，附此敘明。
四、據上論結，本件再審之訴為不合法，依行政訴訟法第278條
    第1項、第281條、第104條、民事訴訟法第95條、第78條，
    裁定如主文。
中　　華　　民　　國　　100　　年　　10  　月　 13    日
                臺中高等行政法院第二庭
                          審判長法  官　林  秋  華
                                法  官  許  武  峰
                                法  官  劉  錫  賢
以上正本證明與原本無異。
如不服本裁定，應於裁定送達後10日內以書狀敘明理由，經本院
向最高行政法院提起抗告（須依對造人數附具繕本）。
中　　華　　民　　國　　100　　年　　10  　月　 14    日
                                書記官  李  孟  純